---
title: "Staff Turnover Analysis"
author: "Kevin Lin"
output: html_document
---

```{r setup, include=FALSE}
knitr::opts_chunk$set(echo = TRUE)
require(ggplot2)
require(grid)
require(gridExtra)
require(plyr)
require(rpart)
require(randomForest)
require(caret)
require(gbm)
require(survival)
require(pROC)
require(DMwR)
require(scales)
```

### Part 1. 資料描述性統計：
首先，針對資料各欄位觀察其資料分布可初步了解資料概況

```{r echo = FALSE}
setwd("/Users/kevin/Desktop/Interview")
data <- read.csv("Data.csv",header = TRUE)
summary(data)
```
#### 從描述性統計可得知一些基本訊息：
- 員工離職與不離職的比例約為 1：6
- 員工平均年齡約為37歲
- 員工平均收入約為6,500美元，中位數為4919美元。

### Part 2. 探索式資料分析：
在對資料有初步了解後會針對一些變數購面來觀察其與離職的關係

#### 1. 基本訊息與離職與否的關係：
```{r echo = FALSE}
g1 <- ggplot(data, aes(x = Age, fill = Attrition)) +
  geom_density(alpha = 0.7)
g2 <- ggplot(data, aes(x = NumCompaniesWorked, fill = Attrition)) +
  geom_density(alpha = 0.7)
g3 <- ggplot(data, aes(x = YearsAtCompany, fill = Attrition)) +
  geom_density(alpha = 0.7)
g4 <- ggplot(data, aes(x = TotalWorkingYears, fill = Attrition)) +
  geom_density(alpha = 0.7)
grid.arrange(g1, g2, g3, g4, ncol = 2, nrow = 2)
```

##### 結論：
- 年齡較低的流失率較高，主要集中在小於30歲的員工
- 在任職超過5家公司的員工???體中，該類員工的離職率高
- 在公司工作時間短的員工流失率高，年數小於4年的較為集中
- 工齡低的員工流失率高，集中在工齡小於7年左右的員工

```{r echo = FALSE}
g5 <- ggplot(data, aes(x= Gender,fill = Attrition)) +
  geom_bar(position = "fill") +
  labs(y="Percentage") + scale_y_continuous(labels=percent)
g6 <-ggplot(data, aes(x= JobLevel,fill = Attrition)) +
  geom_bar(position = "fill") +
  labs(y="Percentage") + scale_y_continuous(labels=percent)
g7 <- ggplot(data, aes(x= Education,fill = Attrition)) +
  geom_bar(position = "fill") +
  labs(y="Percentage") +  scale_y_continuous(labels=percent) 
g8 <- ggplot(data, aes(x= Department,fill = Attrition)) +
  geom_bar(position = "fill") +
  labs(y="Percentage") + scale_y_continuous(labels=percent)
grid.arrange(g5, g6, g7, g8, ncol = 2, nrow = 2)
```

##### 結論：
- 低等級職位的員工的離職率高，主要集中在等級為1的職位
- 學歷和性別似乎沒有差異
- 銷售部門的員工較其他部門員工的流失率高

#### 2. 收入與離職與否的關係
```{r echo = FALSE}
g9 <- ggplot(data, aes(x = MonthlyIncome, fill = Attrition)) +
  geom_density(alpha = 0.7)
g10 <- ggplot(data, aes(x= JobInvolvement, fill = Attrition)) +
  geom_bar(position = "fill") +
  labs(y="Percentage") +  scale_y_continuous(labels=percent)
grid.arrange(g9, g10, ncol = 2)
```

##### 結論：
- 收入低的員工離職率高，收入在10000美元左右的員工的離職率也不低
- 工作投入低的員工離職率高

```{r echo = FALSE}
ggplot(data, aes(x= JobInvolvement, y=MonthlyIncome, group = JobInvolvement)) +
  geom_boxplot(aes(fill = factor(..x..)),alpha=0.7) +
  theme(legend.position="none",plot.title = element_text(hjust = 0.5)) +
  facet_grid(~Attrition) +
 ggtitle("Attrition")
```

##### 結論：
- 在離職員工中,不同工作投入程度的員工所得薪資分布相似

#### 3. 福利、升遷與離職與否的關係
```{r echo = FALSE}
g11 <- ggplot(data, aes(x = PercentSalaryHike, fill = Attrition)) +
  geom_density(alpha = 0.7) 
g12 <- ggplot(data, aes(x= TrainingTimesLastYear, fill = Attrition)) +
  geom_bar(position = "fill") +
  labs(y="Percentage") +  scale_y_continuous(labels=percent) 
g13 <- ggplot(data, aes(x = YearsSinceLastPromotion, fill = Attrition)) +
  geom_density(alpha = 0.7) 
g14 <- ggplot(data, aes(x= StockOptionLevel, fill = Attrition)) +
  geom_bar(position = "fill") +
  labs(y="Percentage") +  scale_y_continuous(labels=percent)
grid.arrange(g11, g12, g13, g14, ncol = 2)
```

##### 結論：
- 沒有員工優先認股權的員工離職率較高
- 上一年沒有參與培訓的員工離職率高

#### 4. 滿意度相關變量與員工離職與否的關係

```{r echo = FALSE}
g15 <- ggplot(data, aes(x= JobSatisfaction, fill = Attrition)) +
  geom_bar(position = "fill") +
  labs(y="Percentage") +  scale_y_continuous(labels=percent) 
g16 <- ggplot(data, aes(x= RelationshipSatisfaction, fill = Attrition)) +
  geom_bar(position = "fill") +
  labs(y="Percentage") +  scale_y_continuous(labels=percent)
g17 <- ggplot(data, aes(x= EnvironmentSatisfaction, fill = Attrition)) +
  geom_bar(position = "fill") +
  labs(y="Percentage") +  scale_y_continuous(labels=percent)
grid.arrange(g15, g16, g17,  ncol = 2)
```

##### 結論： 
- 無論何種滿意度，滿意度較低員工的離職率大於滿意度較高員工
 
#### 5. 工作生活平衡與員工離職與否的關係
```{r echo = FALSE}
g18 <- ggplot(data, aes(x= OverTime, fill = Attrition)) +
  geom_bar(position = "fill") +
  labs(y="Percentage") +  scale_y_continuous(labels=percent)
g19 <- ggplot(data, aes(x= WorkLifeBalance, fill = Attrition)) +
  geom_bar(position = "fill") +
  labs(y="Percentage") +  scale_y_continuous(labels=percent)
g20 <- ggplot(data, aes(x= BusinessTravel, fill = Attrition)) +
  geom_bar(position = "fill") +
  labs(y="Percentage") +  scale_y_continuous(labels=percent)
g21 <- ggplot(data, aes(x = DistanceFromHome, fill = Attrition)) +
  geom_density(alpha = 0.7)
grid.arrange(g18, g19, g20, g21,  ncol = 2)
```

##### 結論：
- 經常加班的員工相對於不加班的員工離職率非常高
- 認為工作與生活平衡水平為1的員工離職率較高
- 頻繁出差的員工離職率較高高
- 距離家較遠的員工離職率較高

### Part 3. 模型建立：
在對資料做完探索式分析後，
會針對這些變數與離職的關係建立預測模型，
此次將用到分類中的兩個常用模型分別為Random Forest 及 GBM

#### Random Forest
```{r echo = FALSE}
set.seed(3999) 
# 刪除不需要的幾個變量
levels(data$JobRole) <- c("HC", "HR", "Lab", "Man", "MDir", "RsD", "RsSci", "SlEx", "SlRep")
levels(data$EducationField) <- c("HR", "LS", "MRK", "MED", "NA", "TD")
data <- data[c(-9,-10,-22,-27)]
# 創建訓練集和測試集
n <- nrow(data)
rnd <- sample(n, n * .70)
train <- data[rnd,]
test <- data[-rnd,]
# 建模
dtree <- rpart(Attrition ~., data = train)
preds <- predict(dtree, test, type = "class")
rocv <- roc(as.numeric(test$Attrition), as.numeric(preds))
rocv$auc 
prop.table(table(test$Attrition, preds, dnn = c("Actual", "Predicted")), 1)
```
##### 結論：
根據Random Forest跑出的結果可看出在初步嘗試下
模型效度僅達AUC約0.63，並無太突出的表現。

從混肴矩陣也可以觀察出模型於Recall上的表現僅有33%。


#### GBM
在使用GBM時，設定了樣本權重以解決樣本不均衡的問題
```{r echo = FALSE}
set.seed(3799)
# 加權GBM
# 設置權重參數，提高離開???體的樣本權重，平衡樣本
model_weights <- ifelse(train$Attrition == "No", 
                      (1/table(train$Attrition)[1]),
                      (1/table(train$Attrition)[2])) 
ctrl <- trainControl(method = "cv",
                     number = 10,
                     summaryFunction = twoClassSummary,
                     classProbs = TRUE) 
weightedfit <- train(Attrition ~ .,
                    data = train,
                    method = "gbm",
                    verbose = FALSE,
                    weights = model_weights,
                    metric = "ROC", 
                    trControl = ctrl)
weightedpreds <- predict(weightedfit, test)
rocweight <- roc(as.numeric(test$Attrition), as.numeric(weightedpreds))
rocweight$auc
prop.table(table(test$Attrition, weightedpreds, dnn = c("Actual", "Predicted")),1)
varImp(weightedfit)
```
##### 結論：
根據GBM跑出的結果可看出在樣本均衡校正下
模型效度由原本AUC約0.63提升至0.74。

同時從混肴矩陣也可以觀察出模型於Recall上的表現也進步許多。

另外，亦可由GBM的變數權重觀察出變數的重要程度順序：
前五重要性變數依序為：

月薪、是否超時工作、股票選擇權、年齡及年資。